# **Raul Robinson Bolivar Navas**

City: Barranquilla-Colombia. Email: rasysbox@yahoo.com

#### **OBJETIVOS PROFESIONALES:**

Como experto en tecnología de la información altamente calificado y con experiencia. Profesional, soy experto en desarrollo web y electrónico, realizando desarrollos integrando diferentes tecnologías de la información.

Con mi conjunto diverso de habilidades y mi historial comprobado de éxito en la industria, confío en mi capacidad para generar un impacto significativo en cualquier organización y proyecto.

#### **PERFIL DE COMPETENCIAS:**

- Más de 20 años de experiencia en tecnologías de la información, instalación de hardware informático, telecomunicaciones y proyectos.
- Fabricación, construcción e instalaciones de equipos para medición de generación de aire y oxígeno.
- Desarrollador de software Full-Stack de sistemas de integración tecnológica.
- Excelentes relaciones interpersonales y comunicación, principios éticos y morales.
- Espíritu de síntesis y análisis, precisión, atención al detalle y capacidad de análisis y concentración para resolver problemas complejos.
- Buena gestión de prioridades, cumplimiento de plazos y experiencia en trabajo bajo presión y manejo de cargas.
- Seriedad, capacidad de organización, preocupación por la calidad, discreción y espíritu de equipo.
- Responsable, riguroso, minucioso, autónomo y con gran sentido de servicio al cliente.

Lenguajes: Frances (A1 en estudios), Ingles (A2 en estudios) y Español (Nativo).

**Plataformas y Lenguajes de Desarrollo de Software**: k8s, OpenShift, Java, Python, SysAdmin, Linux, CyberSec, Kafka, RabbitMq, DevOps, Jenkins, GitHub, GitLab, Fuse, SQL/non-SQL, BigData, Kibana, Elastic, Prometheus, Net Core, Web (PHP, JS, CSS), Angular, React, iRPC, NextJS, Spring Boot, ASP.NET Core, Azure DevOps, GitHub y GitLab.

#### **FORMACION:**

- Ingeniería en Desarrollo de Software *Uniminuto (en formación).*
- Desarrollador de Software Universidad Tecnológica de Pereira (2022).
- Especialista en Redes de Datos CCNA Cisco Networks Academy (Universidad ITSA 2020).
- Master TI CA Capacity Academy (2016).
- Ethical Hacker EC Council (SSE Seguridad 2014).
- Ingeniería Electrónica y Telecomunicaciones Universidad. PCA (2004).
- Técnico Profesional Electrónica Industrial y Automatización SENA Centro Colombo Alemán (1995).
- Técnico Electrónico Radio y TV Academia Electrónica (1990).
- Bachiller Técnico Industrial Bachillerato de Soledad (1990).
- Básica Primaria Club de Leones de Soledad (1984).

#### **EXPERIENCIA PROFESIONAL:**

## > Desarrollador Senior (Especialista Desarrollador Senior Full Stack).

### **OPTECOM TELEFONICA – MOVISTAR**

2022 - 2024

- Consultor para el desarrollo de aplicaciones e integración de sistemas y soluciones.
- Desarrollador de Front y Back, e integración y despliegue de aplicaciones.
- Desarrollo de automatizaciones para el despliegue de aplicaciones.
- Configuración de políticas para recopilar métricas & logging de microservicios.
- Consultor de desarrollo de aplicaciones seguras, plantillas de desarrollo sobre varios stacks.
- Buenas prácticas, código seguro, desarrollo y automatizaciones sobre DevOps.

## Gerente de proyectos & Desarrollador de Software - Soluciones.

WEB LINK S.A.S. 2014 – 2022

- Desarrollo de tableros de control para automatización industrial.
- Desarrollo de equipos de medición de aire y oxigeno medicinal.

# > Ingeniero de Soporte Tecnológico

DATAPOINT S.A.S. 2006 – 2014

- Proporcionar soluciones completas a una red de datos y comunicaciones.
- Planificar y ejecutar tareas como el formateo de computadoras.
- Configuración de servidores, instalación de switch y routers, impresoras de todo tipo, instalación y configuración de Megatrack para soluciones de impresión en Ecopetrol, Aviatur, entre otros.
- Soporte técnico presencial en Banco Sudameris.
- Gestión de repuestos en garantía para nuestros clientes.
- Impresoras láser, matrices de puntos y burbujas, equipos eléctricos y electrónicos, revisión y mantenimiento de UPS.

# > Técnico de Soporte y Sistemas

BANCO CAJA SOCIAL 1996 – 2007

- Telefonía primarios y secundarios, Instalación y configuración de centrales telefónicas.
- Trabajos de instalación de última milla de fibra óptica que conecta oficinas y cajeros automáticos.
- Instalación y configuración de módems Racal-Milgo, Telebit y Motorola, utilizados para conexiones de respaldo a las oficinas del banco.
- Administración y organización del Floor Rack y locales eléctricos en las oficinas.
- Intervención en trabajos de conexión eléctrica en subestaciones y redes reguladas por UPS y Red.
- Planificar y realizar el mantenimiento preventivo de los equipos de cómputo y telecomunicaciones de las oficinas del banco y del edificio regional.
- Instalación y configuración de servidores con sistemas operativos Windows NT Server y Windows Server 2003, administradores de aplicaciones y bases de datos Oracle.
- Administración del directorio Activo de usuarios y computadoras del dominio de red del banco.
- Instalación y configuración de SQL Server para la base de datos de la aplicación del banco.
- Instalación y configuración de estaciones de trabajo con sistemas operativos Windows NT Workstation y Windows XP.